【裁判字號】    95,抗,4
【裁判日期】    950831
【裁判案由】    支付命令
【裁判全文】
臺灣宜蘭地方法院民事裁定                 95年度抗字第4號
抗  告  人  戊○○
相  對  人  合作金庫銀行股份有限公司
法定代理人  丁○○
訴訟代理人  乙○○
上列當事人間支付命令事件，抗告人對於本院於中華民國95年3
月2日94年度促字第8961號裁定提起抗告，本院裁定如下：
    主  文
原裁定廢棄。
抗告程序費用由相對人負擔。
    理  由
一、抗告意旨略以：債權人即相對人向鈞院聲請對抗告人及訴外
    人丙○○發支付命令，並載明抗告人住所為宜蘭縣大同鄉寒
    溪村古魯巷1之1號，而訴外人丙○○（即抗告人之母）住所
    為宜蘭縣大同鄉寒溪村寒溪巷30號，兩人住所並不相同。因
    抗告人為聯結車司機，在外地工作，約一個月才回家一趟，
    豈料本院就支付命令以雙掛號送達，均寄至訴外人丙○○住
    處，由訴外人丙○○代收，而訴外人丙○○又不識字，鈞院
    未查明訴外人丙○○與抗告人住所地址並非同一，而非屬同
    居一處之人，明顯送達不合法，且鈞院又重新送達，以致抗
    告人於民國94年12月30日回家，並於95年1月3日至郵局領取
    ，因而於95年 1月10日聲明異議，原審卻逕以抗告人之異議
    已逾異議期間，而駁回抗告人之異議，為此提出抗告等語。
二、按債務人對於支付命令之全部或一部，得於送達後20日之不
    變期間內，不附理由向發命令之法院提出異議，民事訴訟法
    第 516條定有明文。又送達於應受送達人之住居所、事務所
    或營業所行之，送達於住居所、事務所或營業所不獲會晤應
    受送達人者，得將文書付與有辨別事理能力之同居人或受僱
    人，又送達不能依上開規定為之者，得將文書寄存送達地之
    自治或警察機關，民事訴訟法第136條第 1項前段、第137條
    第1項、第138條第1項分別定有明文。
三、查相對人向本院聲請對抗告人及訴外人丙○○、秦麗美發支
    付命令，並由本院以94年度促字第8961號案件受理。而抗告
    人及訴外人丙○○之住所分別係宜蘭縣大同鄉古魯巷1之1號
    及宜蘭縣大同鄉寒溪村寒溪巷30號，有該二人之戶籍謄本在
    卷可稽。本院前開94年度促字第8961號支付命令先後於94年
    11月21日、94年12月2日交付郵務機關送達抗告人，並各於
    94 年11月23日、94年12月5日由訴外人丙○○簽收，有送達
    證書二紙附卷可證，惟依該送達證書上之送達處所欄均記載
    「改送寒溪30號」，經證人即送達郵務人員甲○○○於本院
    證稱：伊擔任羅東郵局寒溪代辦所經理兼郵差，支付命令是
    要送達給抗告人，送達地址是古魯巷一之一號，但是抗告人
    工作在外不在家，抗告人的太太也很少在家，伊有去古魯巷
    的地點，但是抗告人不在家，所以拿去寒溪巷30號抗告人的
    母親丙○○收受，並告知丙○○要轉交給抗告人，而古魯巷
    的住址距離寒溪巷的住址約二、三公里，丙○○說沒有關係
    ，並會打電話聯絡抗告人，但是事後有無聯絡抗告人伊也不
    知道等語（參見本院95年7月4日準備程序筆錄）。依證人甲
    ○○○之證述，本件支付命令雖由證人甲○○○送達抗告人
    住所，但因抗告人住所無人簽收，證人甲○○○即將支付命
    令送達訴外人丙○○住處並由訴外人丙○○簽收，是本院於
    94年11月21日、94年12月 2日交付郵務機關送達關於抗告人
    之支付命令並非由抗告人本人及其同居人或受僱人收受，依
    上開規定，此部分之送達於法尚有未合。本院再於94年12月
    28日將支付命令交付郵務機關送達抗告人，並經抗告人於95
    年1月3日收受後即於95年 1月10日向本院聲明異議，依前開
    規定，並未逾20日之期間，原審法院認抗告人聲明異議逾期
    不無違誤。抗告意旨指摘原裁定不當，求予廢棄，為有理由
    ，爰裁定如主文。
四、據上結論，本件抗告為有理由，依民事訴訟法第第 492條、
    第95條、第78條，裁定如主文。
中    華    民    國    95    年    8     月    31    日
                  臺灣宜蘭地方法院民事庭
                      審判長法  官  楊麗秋
                            法  官  邱景芬
                            法  官  辜漢忠
如不服本裁定，僅得於收受本裁定正本送達後10日內，以適用法
規顯有錯誤為理由，向本院提出再抗告狀，（須附繕本一份及繳
納再抗告裁判費新台幣1,000元），經本院許可後紿可再抗告。
中    華    民    國    95    年    9     月    1     日
                            書記官  陳憲文


司法院資訊處製作；財團法人民間司法改革基金會備份。
